# 请教生产时的运输费分摊问题

提问人：rtdw007a 时间：2023-01-05 18:03:06
IPO客户在A/B/C三个地方设立工厂，A地洗矿——B地提炼——C地加工，中间存在运输费用。这个运输步骤属于使存货达到目前场所和状态的必要支出，形成了未来经济利益的流入，所以我认为它应当计入存货成本，而客户目前是直接费用化。
现在客户反映运输时通常多个批次混合运输，把运输费在各批次中核算，频次多金额多，核算难度大。
由于运输费金额较高，我想请教（ 1 ）客户有必要对运输费按批次拆分并记入出货成本么？（ 2 ）如果拆分，有啥简便方法？

回答人：chenyiwei
如果“A地洗矿——B地提炼——C地加工”是一个固定的业务模式，中间产品都进入下一环节加工，都不对外出售，则可以考虑将中间产品在不同生产环节之间的运输费用计入生产成本。
基于重要性原则，如果存货生产周期较短，周转较快，则可以将生产环节之间的运输费用在发生时直接计入营业成本处理。如果期末存货数量较大，则建议按照运输货物的重量比例将本期内运费在不同环节之间分配，包括在期末在产品、库存商品和本期销售成本之间分配。